【裁判字號】    89,訴,944
【裁判日期】    890621
【裁判案由】    公共危險
【裁判全文】
臺灣高雄地方法院刑事判決                          八十九年度訴字第九四四號
    公  訴  人  臺灣高雄地方法院檢察署檢察官
    被      告  丁○○
    選任辯護人  蘇二郎律師
    被      告  乙○○
    被      告  丙○○
    被      告  甲○○
右列被告等因公共危險案件，經檢察官提起公訴（八十九年度偵字第一四六三號），
本院判決如左：
    主  文
丁○○、乙○○、丙○○、甲○○共同以飆車競駛之他法，致生往來之危險，各處有
期徒刑月，均緩刑貳年；緩刑期內均付保護管束。
    事  實
一、丁○○、乙○○、丙○○、甲○○明知高雄市○○路沿線附近，於周末夜晚、周
    日淩晨，經常有大批機車集結車隊，在該處佔用車道，以高速、闖紅燈、蛇行或
    併排飆速競駛，而有壅塞路面，致生人車往來危險之情形，仍於民國八十九年一
    月八日凌晨，由丁○○、乙○○各騎乘一部機車，丙○○騎機車搭載甲○○，與
    年籍姓名不詳之多人，共同基於犯意之聯絡，組成約二十餘部機車之車團，沿高
    雄市○○○路由東往西方向，以高速併排競駛、佔據快、慢車道、闖越紅燈等方
    式壅塞路面，致生該處行人及車輛往來之危險。嗣於當日凌晨一時十六分許，丁○○四人見警在高雄市○○○路、正言路口攔截，乃掉轉車頭逃逸，惟為警追捕
    查獲，其餘參與飆車之人則趁隙逃逸。
二、案經高雄市政府警察局苓雅分局移送臺灣高雄地方法院檢察署檢察官偵查起訴。
    理  由
一、訊據被告丁○○、乙○○、丙○○、甲○○固不否認於右揭時地騎、搭乘機車，
    在中正一路、正言路口為警查獲，惟均矢口否認有公共危險犯行，均辯稱：伊等
    當時時速只有二、三十公里，並沒有飆車，也未見到飆車族，警察攔檢時，因伊
    等未戴安全帽，才回頭逃走，丁○○騎的機車是四十九ＣＣ的，時速頂多五、六
    十公里云云。惟查，證人即值勤員警葉志盛到庭證述攔檢被告四人經過，略謂：
    當天在中正路交流道下有員警在那守候，若有飆車族過來，會通知在下面路段的
    員警，在輔仁路前，約有二十多部機車佔據快慢車道，伊是在中正一路、正言路
    口攔截飆車族，當時丁○○等四人是三部機車，回頭逆向逃逸等語，顯見被告等
    與逃逸之其他飆車族，騎乘機車經過中正一路高速公路涵洞，即為執行取締飆車
    勤務之員警所監控，並無誤認之虞，又佐以被告等見員警攔檢即逆向逃逸等情，
    顯見被告等確因參加飆車，始有畏罪逃逸之舉，至於被告四人辯稱案發當時並無
    飆車族、因未戴安全帽始逆向逃逸，及機車速度騎不快情等，既與證人所證不符
    ，或非有必然之關係，均難為其等有利之認定；此外復有被告丁○○、乙○○、
    丙○○三人簽名捺指印之逮捕現行犯簡易移辦單附卷可稽，是本件事證已明，被
    告四人犯行均堪認定。
二、被告四人與逃逸之二十多部機車，佔據快慢車道，以高速飆駛，顯已壅塞該處路
    面，並足使該處人車往來有肇事之危險，核被告四人所為，均係犯刑法第一百八
    十五條第一項之妨害公眾往來安全罪。被告四人與其餘年籍不詳之飆車騎士多人
    間，就上開犯行，有犯意聯絡與行為分擔，均為共同正犯。爰審酌被告四人於深
    夜騎機車在外遊蕩，集體飆車競駛，對於往來之車輛及行人造成嚴重之危險，危
    害公眾安全，固屬非是，惟念其等年輕識淺，及犯後態度尚屬良好等一切情狀，
    分別量處如主文所示之刑，以資懲儆。又被告四人前未曾受有期徒刑以上刑之宣
    告，此有台灣高等法院全國前案紀錄表、臺灣高雄地方法院檢察署刑案資料查註
    記錄表附卷可憑，經此偵審程序，當知所警惕，且被告丁○○、乙○○、甲○○
    均有正當職業，被告丙○○現在服役中，此業經其等陳明在卷，並有服務證明書
    、軍人身分證等附卷可按，本院因認其等所受宣告之刑，以暫不執行為適當，爰
    均予宣告緩刑二年。又為啟被告四人自新，確實革除非行之惡習，有加強對其等
    追蹤、考核及輔導之必要，爰對被告四人併予諭知緩刑期間付保護管束，以輔導
    向善，並觀後效。
據上論斷，應依刑事訴訟法第二百九十九條第一項前段，刑法第二十八條、第一百八
十五條第一項、第七十四條第一款、第九十三條第一項，罰金罰鍰提高標準條例第一
條前段，判決如主文。
中      華      民      國    八十九    年      六      月    二十一    日
                                  臺灣高雄地方法院刑事第一庭
                                      法  官    曾  逸  誠
右正本證明與原本無異。
如不服本判決，應於判決送達後十日內，向本院提出上訴狀。
                                      書記官    許玉城
中    華    民    國      八十九      年      六      月      二十一      日
附錄論罪科刑法條：
刑法第一百八十五條第一項：
損壞或壅塞陸路、水路、橋樑或其他公眾往來之設備或以他法致生往來危險者，處五
年以下有期徒刑，拘役或五百元以下罰金。


司法院資訊處製作；財團法人民間司法改革基金會備份。
